【裁判字號】    98,交上訴,24
【裁判日期】    980304
【裁判案由】    公共危險
【裁判全文】
臺灣高等法院臺南分院刑事判決  九十八年度交上訴字第二四號
上訴人
即被告  乙○○
上列上訴人因公共危險案件，不服臺灣臺南地方法院九十七年度
交訴字第一一七號中華民國九十七年十一月二十七日第一審判決
（起訴案號：臺灣臺南地方法院檢察署九十七年度偵字第八０五
二號），提起上訴，本院判決如下：
    主    文
上訴駁回。
    事    實
一、乙○○前因妨害兵役治罪條例案件，經臺灣臺南地方法院九
    十四年度簡字第六五一號判處有期徒刑二月確定，於民國（
    下同）九十四年九月十五日易科罰金執行完畢。猶不知悔改
    ，於九十七年五月二十三日晚上十時三十七分許，因飲用酒
    類，已不能安全駕駛動力交通工具，猶駕駛車牌號碼４４５
    ２－ＮＵ號自小客車，沿臺南縣新化鎮○○路由東往西方向
    行駛，於同日晚上十時四十分許，行經該路與民治路口時，
    因疏未注意，致與對向由甲○○所駕駛之車牌號碼Ｊ３－９
    ７６８自小客車發生車禍，甲○○因之受有臉部、頭皮、頸
    部挫傷、暈眩等傷害（過失傷害部分未經告訴）。乙○○於
    肇事後，未下車察看，或採取其他必要之救護措施，竟另基
    於肇事致人受傷而逃逸之犯意，逕行駕車逃離現場。嗣經民
    眾報警，乃於新化鎮○○路四四九之六號前查獲乙○○，並
    經警於同日晚上十時五十一分許，以酒精測定器檢測吹氣，
    乙○○吐氣所含酒精成份達每公升１．１４毫克而查獲上情
    。
二、案經臺南縣警察局新化分局報告臺灣臺南地方法院檢察署檢
    察官偵查起訴。
    理    由
甲、程序方面：
    按被告以外之人於審判外之言詞或書面陳述，除法律有規定
    者外，不得作為證據，刑事訴訟法第一百五十九條第一項固
    有明文。惟被告以外之人於審判外之陳述，雖不符刑事訴訟
    法第一百五十九條之一至第一百五十九條之四之規定（即得
    為證據之情形），而經當事人於審判程序同意作為證據，法
    院審酌該言詞陳述或書面陳述作成時之情況，認為適當者，
    亦得為證據。當事人、代理人或辯護人於法院調查證據時，
    知有第一百五十九條第一項不得為證據之情形，而未於言詞
    辯論終結前聲明異議，視為有前項之同意；刑事訴訟法第一
    百五十九條之五定有明文。本件認定事實所引用證人之言詞
    及書面陳述證據，已經本院提示被告表示無意見，迄於言詞
    辯論終結前亦未聲明異議，揆諸前揭規定，可認為已同意作
    為證據；而本院審酌該證人等之陳述及證據資料作成時之情
    況，認為適當，亦查無其他違法取證或其他瑕疵等不實之情
    事，與本案待證事實間並具有相當之關聯性，以之為本案證
    據尚無不當，復無顯有不可信之情況，自得採為證據。又證
    人以外之文書，如係公務員職務上製作之紀錄文書、證明文
    書；從事業務之人於業務上或通常業務過程所須製作之紀錄
    文書、證明文書；除顯有不可信之情況外，得為證據；又其
    他於可信之特別情況下所製作之文書，亦得為證據，刑事訴
    訟法第一百五十九條之四明文規定。本件所引用之文書資料
    ，或係公務員職務上製作之文書，或係從事業務之人於業務
    上或通常業務過程所須製作之文書，或係其他於可信之特別
    情況下所製作之文書，其作成或取得之狀況，並無非法或不
    當取證情事，亦無顯不可信或證據力明顯過低之情形，復經
    本院於審判期日就各該證據依法進行調查、辯論，依刑事訴
    訟法第一百五十九條之四規定，自有證據能力。
乙、實體方面：
一、上揭犯罪事實，迭據被告乙○○於原審及本院審理時供承不
    諱，並據被害人甲○○於警詢及偵查中指述在卷，被告案發
    後，經警測得吐氣所含酒精成份達每公升１．１４毫克，復
    有酒精濃度測試表一紙、刑法第一百八十五條之三案件測試
    觀察紀錄表一紙可參，此外有臺南縣警察局新化分局道路交
    通事故現場圖一紙、道路交通事故調查報告表(一)、(二)一份、
    道路交通事故現場蒐證照片十幀在卷可憑。被害人車禍受有
    臉部、頭皮、頸部挫傷、暈眩等傷害，亦有臺南醫院新化分
    院九十七年五月二十三日所出具之被害人甲○○之診斷證明
    書一紙在卷可稽（見警卷第十四頁至第十六頁、第十八頁、
    第十九頁、第二十二頁至第二十七頁）。被告自白與事實相
    符，本件事證明確，被告犯行洵堪認定。
二、核被告所為，係犯刑法第一百八十五條之三服用酒類，不能
    安全駕駛動力交通工具而駕駛罪及同法第一百八十五條之四
    肇事逃逸罪。被告前因妨害兵役治罪條例案件，經原審九十
    四年度簡字第六五一號判處有期徒刑二月確定，於九十四年
    九月十五日易科罰金執行完畢，有臺灣高等法院被告前案紀
    錄表各一份在卷可憑，於五年之內故意再犯本件有期徒刑以
    上之罪，為累犯，依法應加重其刑。被告所犯上開二罪間，
    犯意各別，罪名互異，應予分論併罰。原審審酌被告酒後駕
    車嚴重危及行車安全，於發生車禍致被害人因之受傷，未下
    車察看，採取其他必要之救護措施，即逕行駕車逃離現場，
    惡性非輕，惟業與被害人達成和解賠償損害，有和解書一份
    附卷（見偵查卷第十七頁）可憑，及其生活狀況、智識程度
    （高職畢業）、犯後坦承犯行態度尚佳等一切情狀，適用刑
    法第一百八十五條之三、第一百八十五條之四、第四十七條
    、第四十二條第三項前段、刑法施行法第一條之一，分別量
    處服用酒類，不能安全駕駛動力交通工具而駕駛罪罰金新臺
    幣玖萬元，諭知如易服勞役，以新臺幣壹仟元折算壹日；量
    處肇事逃逸罪有期徒刑柒月，以資懲儆。本院經核原判決認
    事用法，均無不合，量刑亦屬妥適。被告上訴，指摘原判決
    量刑過重，為無理由，應予駁回。
四、據上論斷，應依刑事訴訟法第三百六十八條，判決如主文。
本案經檢察官郭珍妮到庭執行職務。
中    華    民    國    98    年    3     月    4     日
                  刑事第一庭審判長法官  黃  崑  宗
                                  法官  王  明  宏
                                  法官  蔡  長  林
以上正本證明與原本無異。
肇事逃逸罪部分，如不服本判決，應於收受本判決後十日內向本
院提出上訴書狀。其未敘述上訴理由者並得於提起上訴後十日內
向本院補提理由書狀（均須按他造當事人之人數附繕本）「切勿
逕送上級法院」。
服用酒類，不能安全駕駛動力交通工具而駕駛罪部分，不得上訴
                                書記官  李  培  薇
中    華    民    國    98    年    3     月    5     日
附錄本案論罪科刑法條全文：
刑法第一百八十五條之三(服用酒類，不能安全駕駛動力交通工
具而駕駛罪)：
  服用毒品、麻醉藥品、酒類或其他相類之物，不能安全駕駛動
力交通工具而駕駛者，處一年以下有期徒刑、拘役或科或併科十
五萬元以下罰金。
刑法第一百八十五條之四(肇事逃逸罪)：
  駕駛動力交通工具肇事，致人死傷而逃逸者，處六月以上五年
以下有期徒刑。


司法院資訊處製作；財團法人民間司法改革基金會備份。
